臺灣臺南地方法院刑事判決　　　　　　　 93年度易字第734號
公　訴　人　臺灣臺南地方法院檢察署檢察官
被　　　告　丙○○　男　23歲.
上列被告因竊盜案件，經檢察官提起公訴（93年度偵字第7716號
），本院判決如下：
    主  文
丙○○連續攜帶兇器竊盜，處有期徒刑柒月。
    事  實
一、丙○○曾因竊盜案件，經本院以92年度營簡字第 548號判決
    判處罰金三千元，於93年12月3日判決確定，於93年6月16日
    罰金易服勞役執行完畢；又再因竊盜案件，經本院以93年度
    簡字第1339號判決判處罰金九百元，於同年 7月26日確定（
    尚未執行）。詎丙○○不知警惕，竟意圖為自己不法之所有
    ，基於竊盜之概括犯意，連續於：(一)民國93年7月4日某時，
    在臺南市○○路○段 179號旁，徒手侵入停放該處丁○○所
    有未上鎖之車號 8Q-1053號自小客車，竊取丁○○置於車內
    之現金新臺幣（下同）二百餘元及皮爾卡登牌 P3688型行動
    電話機一支，得手後現金花用殆盡，而行動電話機則持往臺
    南市易訊通訊行變賣，得款一千六百元，亦花用一空；(二)丙○○又於同年月 9日某時，在臺南市○○街67號旁，徒手侵
    入甲○○所使用未上鎖之車號 D3-9527號自小客車，竊取車
    內甲○○所有之摩托羅拉牌 878型行動一支，得手後將該行
    動電話機持往臺南市上豪通訊行變賣，得款四千元，亦供己
    花用；(三)丙○○再於同年月23日中午 2時10分許，攜帶其於
    不詳時間、地點取得，客觀上對人之生命、身體具有危險性
    之瑞士萬用小刀一把，在臺南市○○街 7號前，開啟乙○○
    所有停放於該處之 TD-5915號自小客車車門入內行竊，於其
    竊得乙○○放置於該車內之現金三百二十四元及照相機一台
    後，尚未逃離現場之際，為乙○○發覺，報警處理，當場查
    獲，並自丙○○身上扣得其所竊取之現金三百二十四元、照
    相機一台，以及其所攜帶之瑞士萬用小刀一把。嗣丙○○於
    員警詢問時，自白另犯如前開(一)、(二)所示竊盜案件，並帶同
    員警前往「上豪通訊行」、「易訊通信行」查證，扣得丙○○販賣竊得行動電話時出具之切結書，始知上情。
二、案經臺南市警察局第二分局報請臺灣臺南地方法院檢察署檢
    察官偵查起訴。
    理  由
一、訊據被告丙○○固坦承於上開時、地，竊取上述被害人自小
    客車內之現金、行動電話機、照相機等事實不諱，惟辯稱：
    扣案之瑞士萬用小刀一把，乃其用於打玩電腦線上遊戲時，
    以該萬用小刀內附之牙籤固定電腦滑鼠按鍵使用，並未持之
    為侵入他人車輛之工具，且該把小刀並非兇器云云。經查，
    上開事實，除據被告前開自白外，並經被害人丁○○、甲○○、乙○○三人分別於警詢、偵查中指訴歷歷【被害人丁○○部分，見93年7月23日警詢筆錄，警卷第9頁；被害人甲○○部分，見同日警詢筆錄，警卷第10至11頁；被害人乙○○
    部分，見同日警詢筆錄，警卷第6至8頁，93年8月3日訊問筆
    錄，偵查卷第17頁】，核與被告前開自白大致相符；又被告
    自被害人乙○○上開車輛中竊得之現金三百二十四元業已發
    還被害人領回，亦有贓證物領據一紙【見警卷第12頁】附卷
    可稽，此外復有被告分別書立予「上豪通訊行」、「易訊通
    信行」之「大哥大手機買賣切結書」、「買賣證明書」各一
    紙及照片八幀【見警卷第17至22頁】在卷可資佐證，足見被
    告之自白與事實相符，應可採信。至於，被告辯稱扣案之瑞
    士萬用小刀一把並非兇器云云，惟本院當庭勘驗結果，扣案
    之瑞士萬用小刀為七件式，其中牙籤部分已經遺失，該把瑞
    士萬用小刀其中一件為單刃開鋒之金屬小刀，刀刃長度大約
    七公分【見本院94年3月23日審判筆錄第3頁】。準此，扣案
    之瑞士萬用小刀內既有單面開鋒之刀刃，且該刀刃之長度足
    以刺入人體，造成相當之傷害，客觀上自屬於對人之生命、
    身體具有危險性之兇器無疑，被告辯稱並非兇器云云，尚非
    可採。本案事證明確，被告犯行已堪認定。
二、核被告所為，係犯刑法第三百二十條第一項之普通竊盜罪（
    即犯罪事實欄一之(一)、一之(二)部分））及同法第三百二十一
    條第一項第三款之攜帶兇器加重竊盜罪（即犯罪事實欄一之
    (三)部分）。被告前後三次竊盜犯行，時間緊接，所犯係構成
    要件相同之罪，顯係基於概括之犯意反覆為之，為連續犯，
    應依刑法第五十六條之規定論以同法第三百二十一條第一項
    第三款之連續攜帶兇器竊盜一罪，並加重其刑。公訴意旨雖
    認被告於竊取被害人丁○○、甲○○二人車內財物時，亦攜
    帶扣案之瑞士萬用小刀一把行竊，而認此部分犯行亦構成攜
    帶兇器加重竊盜罪嫌云云，惟此部分犯行乃被告於93年 7月
    23日為警查獲後主動供出，並無證據足認被告為上開竊盜犯
    行時，亦攜帶扣案之瑞士萬用小刀一把，且被告與本院審理
    時堅決否認竊取被害人丁○○、甲○○車內財物之際，有攜
    帶扣案刀具，供稱：扣案之瑞士萬用小刀原均放置於其包月
    承租打玩電腦線上遊戲之網咖內，並未隨身攜帶，其之所以
    於93年 7月23日攜帶扣案之瑞士萬用小刀行竊，乃因當日其
    在該網咖包月承之期限已到，故收拾放置於網咖內之物品隨
    身攜帶等語【見本院94年3月23日審判筆錄第9頁】。查被告
    於本院審理中所為上開供述，既難謂有何違背常情之處，即
    難僅以其為警查獲當時攜有扣案小刀之事實，逕予推論被告
    竊取被害人丁○○、甲○○二人車內財物時，亦有攜帶兇器
    ，而為不利於被告之認定。惟被告所犯如犯罪事實欄所載竊
    盜犯行，係論已連續攜帶兇器加重竊盜一罪，故尚無變更檢
    察官起訴法條之必要，應予敘明。
三、爰審酌被告年輕力壯，不事生產，僅因迷戀電腦線上遊戲，
    缺錢花用，即下手行竊他人財物，且竊得之行動電話機均已
    變賣，無從返還被害人，致被害人受有損害，但被告犯後坦
    承犯行，且為警查獲後，主動自白員警尚未查獲之其餘竊盜
    犯行，態度良好，顯有悔意等一切情狀，量處如主文所示之
    刑，以示懲儆。扣案之瑞士萬用小刀一把，雖係被告行竊時
    攜帶之兇器，但被告供稱非其所有，且無其他證據足認為被
    告所有，亦非被告犯罪所用之工具，爰不予宣告沒收，併此
    敘明。
四、公訴意旨另以：被告逾93年7月9日竊取被害人甲○○車中財
    物之際，除竊得被害人甲○○所有之行動電話機一具外，並
    竊得被害人甲○○置於車號 D3-9527號自小客車車內之現金
    三萬餘元，因認此部分被告亦涉有刑法第三百二十一條第一
    項第三款之攜帶兇器加重竊盜罪嫌云云。公訴意旨認被告此
    部分亦涉有加重竊盜犯行，無非以被害人甲○○於警詢中之
    指訴為主要之論據，惟訊據被告則堅決否認其竊得被害人甲○○之現金，辯稱當時僅在上開自小客車內竊得被害人之行
    動電話機，車內並無現金等語。查本件被害人甲○○於本院
    審理時，經公訴人聲請傳喚而未到庭；雖被害人甲○○於警
    詢中陳稱：渠於車號 D3-9527號自小客車車內放置現金三萬
    餘元云云，然現金三萬餘元並非區區小數，一般人應不至於
    將此等大筆現金放置於車內，且本案亦查無其他積極證據足
    以佐證被害人甲○○前開指訴之真實性，自不能僅以被害人
    甲○○之單一指訴為據，逕為不利於被告之認定。惟公訴人
    認此部分犯行與被告竊取被害人甲○○之摩托羅拉牌 878型
    行動電話機犯行為實質上一罪之關係，爰不另為無罪之諭知
    ，附此敘明。
據上論斷，應依刑事訴訟法第二百九十九條第一項前段，刑法第
五十六條、第三百二十一條第一項第三款，判決如主文。
本案經檢察官戊○○到庭執行職務。
中　　華　　民　　國　　94　　年　　 3　　月　　31　　日
                        臺灣臺南地方法院刑事第四庭
                            審判長法  官  張瑛宗
                                  法  官  李東柏
　　　　　　　　　                法　官　周紹武
以上正本證明與原本無異。
如不服本判決，應於判決送達後10日內，向本院提出上訴狀。
　　　　　　　　　　　　　　　　  書記官　許美惠
中　　華　　民　　國　　94　　年　　 3　　月　　31　　日
附錄本案論罪科刑法條全文：
中華民國刑法第321條第1項
犯竊盜罪而有左列情形之一者，處六月以上、五年以下有期徒刑
：
一  於夜間侵入住宅或有人居住之建築物、船艦或隱匿其內而犯
    之者。
二  毀越門扇、牆垣或其他安全設備而犯之者。
三  攜帶兇器而犯之者。
四  結夥三人以上而犯之者。
五  乘火災、水災或其他災害之際而犯之者。
六  在車站或埠頭而犯之者。
